【裁判字號】    92,易,702
【裁判日期】    920417
【裁判案由】    傷害
【裁判全文】
臺灣板橋地方法院刑事判決                          九十二年度易字第七二號
    公  訴  人  臺灣板橋地方法院檢察署檢察官
    被      告  戊○○
                丁○○○
                丙○○
右列被告等因傷害案件，經檢察官提起公訴（九十一年度偵字第一七三七五號），本
院判決如左：
    主  文
本件公訴不受理。
    理  由
一、公訴意旨以戊○○之母乙○○（已由檢察官另為不起訴處分）係臺北縣甲○市○○街二○○號豪景大廈社區管理委員會主任委員，因社區公共電燈開燈問題，引
    起住戶丁○○○不悅，於民國九十年十月三十日上午十時許，在社區中庭，丁○○○與乙○○發生拉扯，丁○○○基於傷害身體之概括犯意，徒手抓向乙○○右
    耳，並推撞乙○○，造成乙○○頭部碰撞牆壁，受有頭部瘀腫、右耳後撕裂傷之
    傷害；又於當日下午五時許，丁○○○偕同其子丙○○為上午爭執之事，在社區
    中庭等候乙○○理論，惟又生爭執，丁○○○竟猛力衝撞推倒乙○○，造成乙○○頭部碰地，受有頭部外傷併腦震盪、顱頂大的血腫之傷害；戊○○於當日晚上
    ，獲悉其母乙○○遭受傷害，於當日晚上十二時許，至臺北縣甲○市中街二○○
    號七樓丁○○○住處理論，惟與丙○○、丁○○○發生爭執，進而互毆，造成戊○○受有臉下巴擦傷、右手背瘀腫之傷害，丙○○受有右臉頰、左下巴、右大腿
    多處擦傷之傷害，丁○○○受有頭部外傷枕部頭皮血腫、左足深度擦傷之傷害。
    案經乙○○、戊○○、丙○○、丁○○○訴由臺北縣政府警察局甲○分局移由臺
    灣板橋地方法院檢察署檢察官偵查起訴，因認被告戊○○、丙○○、丁○○○所
    為，均係犯刑法第二百七十七條第一項前段傷害罪嫌。
二、按告訴乃論之罪，告訴人於第一審辯論終結前，得撤回其告訴，又告訴經撤回者
    ，法院應諭知不受理之判決，刑事訴訟法第二百三十八條第一項、第三百零三條
    第三款定有明文。
三、查被告戊○○、丁○○○、丙○○因傷害案件，經檢察官提起公訴，認均係犯刑
    法第二百七十七條第一項前段之罪，然依同法第二百八十七條規定，須告訴乃論
    ，茲據告訴人乙○○、戊○○、丙○○、丁○○○【以上三人兼被告】請求撤回
    告訴，各有撤回狀在卷足憑，是依前述，爰不經言詞辯論，逕為不受理之諭知。
據上論斷，應依刑事訴訟法第三百零三條第三款、第三百零七條，判決如主文。
中      華      民      國九十二     年     四    月     十七     日
                        臺灣板橋地方法院刑事第六庭
                                  法  官  黎錦福
右正本證明與原本無異。
如不服本判決，應於判決送達後十日內向本院提出上訴狀 (應附繕本) ，上訴於臺灣
高等法院。
                                  書記官  蔡麗春
中      華      民      國      九十二     年     四    月     十八     日


司法院資訊處製作；財團法人民間司法改革基金會備份。
